【裁判字號】    91,易緝,605
【裁判日期】    920530
【裁判案由】    恐嚇取財
【裁判全文】
臺灣臺中地方法院刑事判決                        九十一年度易緝字第六五號
    公  訴  人  臺灣臺中地方法院檢察署檢察官
    被      告  丙○○
右列被告因恐嚇取財等案件，經檢察官提起公訴（八十七年度偵字第八八二九號），
本院判決如左：
    主  文
丙○○共同意圖為自己不法之所有，以恐嚇使人將本人之物交付未遂，處有期徒刑柒
月。扣案之門號為0000000000號之行動電話壹支沒收。
    事  實
一、丙○○意圖為自己不法之所有，於民國八十七年四月二十七日夜間某時，在臺中
    市○○○路○段一三一號前，竊得甲○○所有車號ＹＳ－二五九九號之自小客車
    ，丙○○因見該自小客車上留有車主甲○○之行動電話號碼，竟思以該0000
    000000號之行動電話聯絡車主甲○○恐嚇取贖，惟丙○○為避免遭警查獲
    而找來丁○○（業經判決確定），丁○○與丙○○二人乃共同基於意圖為自己不
    法所有之犯意聯絡，由丙○○提議先由其打行動電話向車主甲○○恐嚇取回車子
    之代價，再由丁○○前往接甲○○至指定之地點交款取車，後於八十七年四月二
    十八日上午八時許，丙○○（公訴人誤認為丁○○）乃撥打甲○○之行動電話，
    向甲○○恐嚇稱：「車子在我手上，準備新臺幣（下同）五十萬元來贖車，否則
    就要把車子分解掉」等語，致使甲○○聽聞後心生畏懼，後於同日中午十二時許
    ，丙○○再次打電話要甲○○把錢準備好，雙方並討價還價約定好贖款為四十萬
    元，嗣又於同日下午三時許，丙○○第三度打電話向甲○○以電話聯絡稱：「把
    錢準備好，再找人來向你收錢」等詞，迨於同日晚間九時二十分許，丙○○最後
    打電話與甲○○約定好於晚間十時三十分許，在臺中市○○路朝馬站「朝馬便利
    商店」前見面，甲○○乃先行向警方報案，並由警員偽裝成甲○○依約前往「朝
    馬便利商店」，後丁○○即依丙○○之指示，並由丙○○交付屬其所有之一支門
    號為「0000000000」號之行動電話一支予丁○○充為取款時之聯絡工
    具，丁○○到「朝馬便利商店」後乃與偽裝為甲○○之警員一同依丙○○之電話
    指示坐上計程車（公訴人誤認為係甲○○的自小客車），並依丙○○之電話指示
    於同日晚間十一時許，至臺中市○○路與工學路口處之「麥當勞」前，計程車行
    途中丁○○發覺遭人跟蹤，而丙○○並以行動電話聯絡丁○○表示吳姓男子身分
    有問題，要丁○○打發喬裝甲○○之警員離開後，再以所駕駛之賓士車離開，後
    喬裝甲○○之警員發現丁○○準備離開，乃將丁○○當場逮捕，並扣得上開充為
    聯絡用之行動電話一支，而丙○○見狀不對迅速駕駛賓士車離開，始未得逞。
二、案經臺中市警察局報請臺灣臺中地方法院檢察署檢察官偵查起訴。
    理  由
一、訊據被告丙○○矢口否認有竊取上開甲○○所有自小客車及恐嚇勒贖等犯行，且
    辯稱：伊不認識同案被告丁○○，僅他人知道伊在逃亡，故將全部犯行均推到伊
    身上，扣案之行動電話0000000000號並非伊所有等詞。經查，同案被
    告丁○○在警訊時陳稱：伊有位友人綽號「木易」，打伊呼叫器0000000
    00﹡０二五０與伊聯絡，要伊至臺中市○○路與黎明路口「朝馬便利商店」找
    一位穿著深色西裝外套、手提黑色皮包之吳姓男子，並拿八百元予伊作為車馬費
    ，並要伊伊帶吳姓男子至臺中市○○路與工學路口與他碰面贖車，嗣伊碰見吳姓
    男子後，即應「木易」之人的指示乘坐計程車，途中伊因發現有人跟蹤，且綽號
    「木易」之人打行動電話0000000000號予伊告知車上之吳姓男子有問
    題、要伊打發該名吳姓男子、再搭「木易」之人的賓士車離開，此際偽裝吳姓男
    子之警員發覺伊欲離開，隨即將伊逮捕，並追逐「木易」所駕之賓士車，伊與「
    木易」係二至三個月前在泡沫紅茶店內認識的，當時伊告知偽裝為吳姓男子之警
    員：伊會幫忙轉達予丙○○即被告，一定會讓你拿到車子等情，並指認稱經其仔
    細辨認，綽號「木易」之人即警方提示口卡之丙○○即被告之情（見臺灣臺中地
    方法院檢察署檢察官八十七年度偵字第八八二九號刑事偵查卷宗第十、十一頁）
    ，且丁○○於本院在前案（即本院九十年度易緝字第四０四號刑事卷宗第五十一
    頁）審理時亦當庭明白指認卷附之被告丙○○的照片即係綽號「木易」之人等語
    ，是被告上開空言否認其不認識同案被告丁○○云云，殊非可信；且右揭事實，
    業據被害人甲○○於警、偵訊中及本院（即上開八八二九號、本院八十七年度易
    字第四九七三號、前開四０四號刑事卷宗）訊問時到庭指述綦詳，又其當庭陳明
    打電話恐嚇之人並不是同案被告丁○○，且伊遭恐嚇時因怕車子會遭到解體，因
    而心生畏懼等語（詳見上揭第四九七三號刑事卷宗八十七年十二月十六日訊問筆
    錄），核與共同被告丁○○於警訊時所為上述供詞相符，並有自同案被告丁○○
    身上查獲供取贖時聯絡用之行動電話即0000000000號一支扣案足資佐
    證，足見被告上開所辯均係事後推諉卸責之詞，要難採信，本件事證明確，被告
    犯行洵堪認定。
二、按刑法上恐嚇取財罪之「恐嚇」，固係指以危害通知他人，使該人主觀上生畏怖
    心之行為，然此危害之通知，並非僅限於將來，其於現時以危害相加者，亦應包
    括在內。因是，恐嚇之手段，並無限制，其以言語、文字為之者無論矣，即使出
    之以強暴脅迫，倘被害人尚有相當之意思自由，而在社會一般通念上，猶未達於
    不能抗拒之程度者，仍屬本罪所謂「恐嚇」之範疇。至於危害通知之方法，亦無
    限制，無論明示之言語、文字、動作或暗示之危害行為，苟已足使對方理解其意
    義之所在，並足以影響其意思之決定與行動自由者，均屬之。故其與強盜之區別
    ，端在所為之強暴、脅迫，其於社會一般通念上，是否足以抑制被害人之意思自
    由，至於不能抗拒，以為財物之交付為斷，倘其尚未達到此一程度，雖係意圖為
    自己不法之所有而出之以強暴、脅迫，亦僅應成立恐嚇取財罪（最高法院八十一
    年台上字第八六七號判決參照）。故核被告所為，係犯刑法第三百二十條第一項
    竊盜罪、第三百四十六條第三項、第一項之恐嚇取財未遂罪。又被告與同案被告
    丁○○二人，就恐嚇取財罪行部分，具有犯意聯絡及行為分擔，為共同正犯。而
    被告上開所犯竊盜罪、恐嚇取財未遂罪罪間，有方法結果之牽連關係，為牽連犯
    ，應從一重之恐嚇取財未遂罪處斷。又查被告已著手於恐嚇取財行為之實行而未
    遂，爰依刑法第二十六條前段之規定減輕其刑。爰審酌被告有竊盜、贓物偽造文
    書等前科，素行不良、犯罪之動機、目的僅為圖得一時之利益、手段非屬平和、
    恐嚇錢財對社會治安所生危害甚巨及犯罪後未能坦承犯行態度非屬良好等一切情
    狀，量處如主文所示之刑，以示懲儆。扣案之門號為「0000000000」
    號之行動電話一支，係被告所有，業據同案被告丁○○於警訊中供明在卷，且係
    供犯罪所用之物，爰依刑法第三十八條第一項第二款之規定宣告沒收。
三、併辦意旨（臺灣臺中地方法院檢察署檢察官八十七年度偵字第二六一０四號、內
    含臺灣嘉義地方法院檢察署檢察官八十七年度偵字第六七三二號）另以：被告丙○○與同案被告乙○○、綽號姓名年籍不詳綽號「老仔」之成年男子（另案追查
    中），基於共同意圖為自己不法所有之犯意聯絡，組成竊車集團，專門竊取賓士
    及ＢＭＷ等高級轎車，謀議由乙○○與丙○○共同行竊或由丙○○單獨尋找目標
    下手行竊，乙○○負責棄置竊得車輛，再由綽號「老仔」之成年男子，以人頭虛
    設帳戶，向被害人勒索金錢匯入指定帳戶內，而自八十七年六月二十七日起至同
    年八月一日止，陸續於如附表所示犯罪時間、地點竊取被害人謝清珍等人所有自
    小客車並對其等恐嚇稱：「如不交付贖款，就要將車子解體後銷贓」等語，使謝
    清珍等人均心生畏懼，而先後以匯款至指定帳戶之方式交付財物，俟取得贖金後
    ，復由丙○○及乙○○將車棄置於特定地點後，再行通知車主至各該棄車地點取
    回失竊車輛，嗣於八十七年八月二十八日上午五時四十分許，在嘉義市○○路蘭
    潭風景區大壩上為警查獲，因認被告丙○○涉有刑法第三百二十二條常業竊盜、
    第三百四十六條第一項恐嚇取財之罪嫌云云。訊之被告堅決否認有何此部分犯行
    ，辯稱：伊不認識乙○○，對於併案之犯罪事實無法表示意見等語。經查，本件
    證人乙○○到庭證稱：伊所稱之楊鴻圖其自稱為「楊仔」，且伊在檢察官訊問時
    亦曾指認過真正年籍姓名為楊鴻圖，亦非伊所認識之楊鴻圖，被告丙○○並非與
    伊共同犯下上開犯行之人，當初是自稱「楊仔」之人主動來找伊，伊不知如何聯
    絡楊仔等情，顯見乙○○均未真正指認出與其共犯之綽號為「楊仔」之人，自不
    得僅以被告之弟弟楊鴻圖曾在南投縣警察局草屯分局警訊及臺灣嘉義地方法院檢
    察署檢察官訊問時陳稱：其兄長即被告在外謊報使用其姓名，且其與被告在警方
    的口卡上的相片很相似之情，即認定乙○○所供稱與其共犯之綽號「楊仔」之人
    即為被告，是在無其他證據可資證明認定被告與證人乙○○共犯上揭併辦意旨之
    犯行，自無法遽認被告確有如檢察官併辦意旨所指上開常業竊盜、恐嚇取財之犯
    行，故應認被告此部分所辯，尚堪採信。此外，復查無其他積極事證足以證明被
    告有何併辦意旨所指之犯行，即與已起訴成罪部分，並無裁判上一罪關係，爰將
    此併辦部分退還檢察官另行處理。
據上論斷，應依刑事訴訟法第二百九十九條第一項前段，刑法第二十八條、第三百二
十條第一項、第三百四十六條第三項、第一項、第五十五條、第二十六條前段、第三
十八條第一項第二款，罰金罰鍰提高標準條例第一條前段，判決如主文。
中      華      民      國      九十二      年      五  月    三十    日
                                臺灣臺中地方法院刑事第一庭
                                        法  官  楊  曉  惠
右正本證明與原本無異。
如不服本判決，應於送達後十日內向本院提出上訴狀 （須附繕本） ，上訴於台灣高
法院台中分院。
                                        書記官
中      華      民      國      九十二      年      五  月    三十    日
附錄論罪科刑法條
刑法第三百二十條
意圖為自己或第三人不法之所有，而竊取他人之動產者，為竊盜罪，處五
年以下有期徒刑、拘役或五百元以下罰金。
意圖為自己或第三人不法之利益，而竊佔他人之不動產者，依前項之規定
處斷。
前二項之未遂犯罰之。
刑法第三百四十六條第一項、第三項：
意圖為自己或第三人不法之所有，以恐嚇使人將本人或第三人之物交付者，處六月以
上五年以下有期徒刑，得併科一千元以下罰金。
前二項之未遂犯罰之。
【附表】
  ┌──┬────┬────┬────────────┬────────┐
  │編號│犯罪時間│犯罪地點│被     害     財      物│備            註│
  ├──┼────┼────┼────────────┼────────┤
  │    │八十七年│嘉義市南│竊取被害人江秀華所有，由│被告與案外人楊鴻│
  │    │七月十二│京路與重│被害人羅富美使用，車牌號│圖持六角板手及活│
  │ 一 │日上午八│慶路口  │碼ＯＮ─八六一八號自用小│動板手竊取該車。│
  │    │時許    │        │客車。                  │並負責將車棄置於│
  │    │        │        │                        │嘉義市○○路肉  │
  │    │        │        │                        │品市場前。      │
  ├──┼────┼────┼────────────┼────────┤
  │    │(1)八十七│(1)嘉義市│(1)竊取被害人謝清珍所有，│(1)被告負責將車棄│
  │    │年七月十│  東門圓│  車牌號碼ＳＢ─六六二九│  置於嘉義縣水上│
  │    │四日凌晨│  環旁  │  號自用小客車。        │  鄉柳子林台糖加│
  │    │零時許  │        │                        │  油站內。      │
  │ 二 │        │        │                        │                │
  │    │(2)八十七│(2)以電話│(2)恐嚇被害人謝清珍，欲索│(2)分得五千元。  │
  │    │年七月十│  方式  │  二十萬元，被害人謝清珍│                │
  │    │四日上午│        │  即於當日中午，匯入二十│                │
  │    │十時許  │        │  萬元至指定帳戶中（帳號│                │
  │    │        │        │  不詳）。              │                │
  ├──┼────┼────┼────────────┼────────┤
  │    │(1)八十七│(1)嘉義市│(1)竊取被害人美商安泰人壽│(1)被告與案外人楊│
  │    │年七月十│  蘭州二│  保險股份有限公司臺灣分│  鴻圖持六角板手│
  │    │四日凌晨│  街六號│  公司所有，由被害人陳志│  及活動板手竊取│
  │    │二時至三│  前    │  仁使用，車牌號碼Ｓ六─│  該車。並負責將│
  │    │時許（起│        │  六九九０號自用小客車。│  該車棄置於嘉義│
  │    │訴書載為│        │                        │  縣大林鎮往斗南│
  │    │同日十時│        │                        │  方向之新光大樓│
  │    │許）    │        │                        │  前。          │
  │ 三 │        │        │                        │                │
  │    │(2)八十七│(2)以電話│(2)恐嚇被害人陳志仁，欲索│(2)分得一萬元。  │
  │    │年七月十│  方式  │  三十萬元，被害人陳志仁│                │
  │    │四日下午│        │  嗣於同年月十五日，匯入│                │
  │    │四時許  │        │  二十五萬元至聯邦商業銀│                │
  │    │        │        │  行嘉義分行帳號00000000│                │
  │    │        │        │  8147號楊智清帳戶。    │                │
  ├──┼────┼────┼────────────┼────────┤
  │    │(1)八十七│(1)嘉義市│(1)竊取被害人關信芳所有，│(1)被告負責將車棄│
  │    │年七月十│  友中街│  車牌號碼ＰＢ─七七七七│  置於嘉義縣大林│
  │    │七日下午│  二０三│  號自用小客車。        │  鎮省道旁。    │
  │    │四時許  │  號前  │                        │                │
  │    │        │        │                        │                │
  │ 四 │(2)八十七│(2)以電話│(2)恐嚇被害人關信芳，欲索│(2)分得五千元。  │
  │    │年七月十│  方式  │  三十萬元，被害人關信芳│                │
  │    │七日晚上│        │  嗣於同年二十七日，匯入│                │
  │    │七時許  │        │  二十萬元至大眾銀行台中│                │
  │    │        │        │  分行之指定帳戶中（帳號│                │
  │    │        │        │  不詳）。              │                │
  ├──┼────┼────┼────────────┼────────┤
  │    │(1)八十七│(1)嘉義市│(1)竊取被害人張麗慧所有，│(1)被告與案外人楊│
  │    │年七月二│  興達路│  由被害人黃信銘使用，車│  鴻圖持六角板手│
  │    │十二日凌│  四九一│  牌號碼ＳＣ─九二七七號│  及活動板手竊取│
  │    │晨二時許│  號前  │  自用小客車。          │  該車。並負責將│
  │    │        │        │                        │  車棄置於雲林縣│
  │    │        │        │                        │  斗六市王將汽車│
  │ 五 │        │        │                        │  旅館附近空地。│
  │    │        │        │                        │                │
  │    │(2)八十七│(2)以電話│(2)恐嚇被害人黃信銘，使之│(2)分得一萬元。  │
  ││年七月二│  方式  │  匯入十五萬元至上海銀行│                │
  │    │十二日上│        │  中港分行帳號0000000000│                │
  │    │午九時許│        │  2474號楊智清帳戶。    │                │
  ├──┼────┼────┼────────────┼────────┤
  │    │(1)八十七│(1)嘉義市│(1)竊取被害人吳文榮所有，│(1)被告負責將車棄│
  │    │年七月二│  興達路│  車牌號碼ＳＡ─三一八九│  置於嘉義縣大林│
  │    │十七日凌│  五六二│  號自用小客車。        │  鎮○○鄉○道旁│
  │    │晨二時許│  號旁  │                        │  大林陸橋下。  │
  │    │        │        │                        │                │
  │ 六 │(2)八十七│(2)以電話│(2)恐嚇被害人吳文榮，欲索│(2)恐嚇取財雖未得│
  │    │年七月二│  方式  │  四十萬元，被害人吳文榮│  逞，然得款伍仟│
  │    │十七日上│        │  嗣於同年月二十八日、同│  元。          │
  │    │午九時許│        │  年八月一日，先後匯入二│                │
  │    │        │        │  十萬元、六萬元至華信商│                │
  │    │        │        │  業銀行台中分行帳號0160│                │
  │    │        │        │  00000000000號楊智清帳 │                │
  │    │        │        │  戶。                  │                │
  ├──┼────┼────┼────────────┼────────┤
  │    │(1)八十七│(1)嘉義市│(1)竊取被害人李彩銘所有，│(1)被告負責將車棄│
  │    │年七月二│  友愛路│  車牌號碼Ｎ四─八六九八│  置於嘉義縣太保│
  │    │十七日凌│  三六０│  號自用小客車。        │  市○○路○段一│
  │    │晨五時許│  號前  │                        │  流保齡球館前。│
  │    │（起訴書│        │                        │                │
  │    │載為同日│        │                        │                │
  │    │六時十分│        │                        │                │
  │    │許）    │        │                        │                │
  │ 七 │        │        │                        │                │
  │    │(2)八十七│(2)以電話│(2)恐嚇被害人李彩銘，欲索│(2)分得五千元。  │
  │    │年七月二│  方式  │  二十萬元，被害人李彩銘│                │
  │    │十七日上│        │  嗣於同年月二十九日上午│                │
  │    │午九時三│        │  ，匯入二萬元至臺灣中小│                │
  │    │十分許  │        │  企業銀行台中分行帳號49│                │
  │    │        │        │  000000000號蔣永正帳戶 │                │
  │    │        │        │  中。                  │                │
  ├──┼────┼────┼────────────┼────────┤
  │    │(1)八十七│(1)嘉義市│(1)竊取被害人敏益竹木行負│(1)被告負責將該車│
  │    │年七月二│  體育路│  責人吳榮源所有，車牌號│  棄置於嘉義市彌│
  │    │十八日上│  體育場│  碼ＲＯ─二八八八號自用│  陀路一四一號前│
  │    │午六時許│  右側前│  小客車。              │  。            │
  │ 八 │        │  路旁  │                        │                │
  │    │        │        │              │                │
  │    │(2)八十七│(2)以電話│(2)恐嚇被害人吳榮源欲索取│(2)恐嚇取財雖未得│
  │    │年七月二│方式    │  二十萬元，然因被害人吳│  逞，然仍得款五│
  │    │十八日上│        │  榮源藉故拖延，且該車於│  千元。        │
  │    │午九時許│        │  次日即由警方尋回，致未│                │
  │    │        │        │  得逞。                │                │
  ├──┼────┼────┼────────────┼────────┤
  │    │(1)八十七│(1)嘉義市│(1)竊取被害人黃炯達所有，│(1)被告負責將車棄│
  │    │年七月三│  林森西│  車牌號碼ＨＧ─五五八０│  置於嘉義縣番路│
  │    │十一日凌│  路與文│  號自用小客車。        │  鄉江西村柿子腳│
  │    │晨二時許│  化路口│                        │  一八之五號前。│
  │    │        │        │                        │                │
  │ 九 │(2)八十七│(2)以電話│(2)恐嚇被害人黃炯達，欲索│(2)於棄置車輛時遭│
  │    │年八月一│  方式  │  四十萬元，被害人黃炯達│  警圍捕，未分得│
  │    │日上午十│        │  嗣於同年月三日上午，匯│  款項。        │
  │    │許許    │        │  入十八萬元至大安商業銀│                │
  │    │        │        │  行台中分行帳號00000000│                │
  │    │        │        │  3311號蔣永正帳戶。    │                │
  ├──┼────┼────┼────────────┼────────┤
  │    │(1)八十七│(1)嘉義縣│(1)竊取被害人長紅建設股份│(1)被告與案外人楊│
  │    │年八月一│  林森東│  有限公司所有，由被害人│  鴻圖持六角板手│
  │    │日上午六│  路四五│  蔡福源使用，車牌號碼Ｈ│  及活動板手竊取│
  │    │時三十分│  號前  │  Ｋ─七八七九號自用小客│  該車。並負責將│
  │    │許      │        │  車。                  │  車棄置於台中王│
  │    │        │        │                        │  田交流道下。  │
  │ 十 │        │        │                        │                │
  │    │(2)八十七│(2)以電話│(2)恐嚇被害人蔡福源，欲索│(2)未分得款項。  │
  │    │年八月二│  方式  │  二十五萬元，被害人蔡福│                │
  │    │日上午九│        │  源嗣於同年月三日，匯入│                │
  │    │時許    │        │  十五萬元至帳號00000000│                │
  │    │        │        │  290947號蔣永正帳戶。  │                │
  ├──┼────┼────┼────────────┼────────┤
  │    │(1)八十七│(1)台中市│(1)竊取被害人高碧蓮所有，│(1)被告負責將該車│
  │    │年七月二│  民權路│  由被害人盧保達使用，車│  棄置於台中市漢│
  │    │十一日凌│  一五三│  牌號碼ＱＯ─七二０六號│  神百貨公司地下│
  │    │晨      │  號前  │  自用小客車。          │  室            │
  │    │        │        │                        │                │
  │十一│(2)八十七│(2)以電話│(2)恐嚇被害人盧保達，欲索│(2)未分得款項。  │
  │    │年七月二│  方式  │  二十萬元，嗣因被害人盧│                │
  │    │十一日上│        │  保達藉詞拖延，且該車經│                │
  │    │午十時許│        │  警尋獲，致未得逞。    ││
  ├──┼────┼────┼────────────┼────────┤
  │    │(1)八十七│(1)嘉義市│(1)竊取被害人吳東昌所有，│(1)被告把風，案外│
  │    │年六月二│  大雅路│  由被害人范晉福使用，車│  人楊鴻圖下手竊│
  │    │十七日下│  二段五│  牌號碼Ｓ六─七六七五號│  取該車。該車嗣│
  │    │午一時至│  三一號│  自用小客車。          │  經警於嘉義縣太│
  │    │二時許  │  前    │                        │  保市華濟醫院附│
  │十二│        │        │                        │  近尋獲。      │
  │    │        │        │                        │                │
  │    │(2)八十七│(2)以電話│(2)恐嚇被害人范晉福支付匯│(2)未分得款項。  │
  │    │年六月二│  方式  │  款至指定帳戶中，贖回該│                │
  │    │十九日、│        │  車，然為被害人所拒，致│                │
  │    │三十日  │        │  未得逞。              │                │
  ├──┼────┼────┼────────────┼────────┤
  │    │(1)八十七│(1)嘉義市│(1)竊取被害人李雄欽所有，│(1)被告把風，案外│
  │    │年八月一│  民族路│  車牌號碼ＲＶ─三０００│  人楊鴻圖下手竊│
  │    │日凌晨五│  與忠義│  號自用小客車。        │  取該車。該車嗣│
  │    │時四十五│  街口  │                        │  經被害人李雄欽│
  │    │分至六時│        │                        │  於台中市水湳機│
  │    │許      │        │                        │  場停車場附近路│
  │十三│        │        │                        │  旁尋獲。      │
  │    │        │        │                        │                │
  │    │(2)八十七│(2)以電話│(2)恐嚇被害人李雄欽，欲索│(2)分得一萬元。  │
  │    │年八月二│  方式  │  四十萬元，被害人李雄欽│                │
  │    │日凌晨五│        │  嗣於同年月三日，匯入二│                │
  │    │時許    │        │  十萬元至寶島商業銀行台│                │
  │    │        │        │  中分行帳號000000000000│                │
  │    │        │        │  00號吳水清帳戶。      │    │
  ├──┼────┼────┼────────────┼────────┤
  │    │(1)八十七│(1)嘉義縣│(1)竊取正道中醫醫院所有，│(1)被告負責將車棄│
  │    │年七月三│  民雄鄉│  由被害人李伊敦使用，車│  置於雲林縣省立│
  │    │日晚上七│  建國路│  牌號碼ＲＳ─二一七九號│  醫院。        │
  │    │時十分許│  三段二│  自用小客車。          │                │
  │    │        │  ０一號│                        │                │
  │    │        │  高賓餐│                        │                │
  │十四│        │  廳停車│                        │                │
  │    │        │  場內  │                        │                │
  │    │        │        │                        │                │
  │    │(2)八十七│(2)以電話│(2)恐嚇被害人李伊敦，欲索│(2)分得五千元。  │
  │    │年七月三│  方式  │  三十五萬元，被害人李伊│                │
  │    │日晚上十│        │  敦嗣於八十七年七月五日│                │
  │    │一時許  ││  上午，匯入十八萬元至指│                │
  │    │        │        │  定帳戶（帳號不詳）。  │                │
  ├──┼────┼────┼────────────┼────────┤
  │    │(1)八十七│(1)南投縣│(1)竊取被害人李金足所有，│該車嗣經警方通知│
  │    │年七月十│  民間鄉│  由被害人楊錦田使用，車│領回。          │
  │    │八日晚上│  南雅村│  牌號碼Ｈ八─八三三二號│                │
  │    │八時許  │  南雅街│  自用小客車。          │                │
  │十五│        │  口    │                        │                │
  │    │        │        │                        │                │
  │    │(2)八十七│(2)以電話│(2)恐嚇被害人楊錦田，欲索│                │
  │    │年七月十│  方式  │  五十萬元，被害人楊錦田│                │
  │    │九日下午│        │  嗣於八十七年八月底某日│                │
  │    │四時十五│        │  ，匯入五十萬元至指定帳│                │
  │    │分許    │        │  戶（帳號不詳）。      │        │
  ├──┼────┼────┼────────────┼────────┤
  │    │(1)八十七│(1)嘉義縣│(1)竊取被害人吳國壽所有，│該車嗣經被害人吳│
  │    │年八月十│  番路鄉│  由被害人吳金萬使用，車│金萬於八十七年八│
  │    │二日下午│  台三線│  牌號碼Ｊ七─九００八號│月十三日下午四時│
  │    │一時許  │  公路上│  自用小客車。          │許，在雲林縣省立│
  │    │        │  萬里鄉│                        │醫院停車場內尋獲│
  │    │        │  土雞城│                        │。              │
  │十六│        │  附近  │                        │                │
  │    │        │        │                        │                │
  │    │(2)八十七│(2)以電話│(2)恐嚇被害人吳金萬，欲索│                │
  │    │年八月十│  方式  │  三十萬元，被害人吳金萬│                │
  │    │三日上午│        │  嗣於同年月日，匯入十三│                │
  │    │十時許  │        │  萬元至聯邦商業銀行台北│                │
  │    │        │    │  分行帳號000000000000號│                │
  │    │        │        │  翁永義帳戶。          │                │
  ├──┼────┼────┼────────────┼────────┤
  │    │(1)八十七│(1)嘉義市│(1)竊取被害人歐衿鳳所有，│該車嗣經被害人郭│
  │    │年七月十│  聖馬爾│  由被害人郭文彰使用，車│文彰於八十七年七│
  │    │七日晚上│  定醫院│  牌號碼ＨＫ─五五七七號│月二十日晚上七時│
  │    │九時許  │  停車場│  自用小客車。          │許，在嘉義市嘉北│
  │十七│        │  內    │                        │國小附近尋獲。  │
  │    │        │        │                        │                │
  │    │(2)八十七│(2)以電話│(2)恐嚇被害人郭文彰，欲索│                │
  │    │年七月十│  方式  │  四十五萬元，被害人郭文│                │
  │    │八日上午│        │  彰嗣於八十七年七月二十│                │
  │    │十一時許│        │  日，匯入二十三萬元至萬│                │
  │    │        │        │  通商業銀行松山分行0250│            │
  │    │        │        │  0000000000號翁永泰帳戶│                │
  ├──┼────┼────┼────────────┼────────┤
  │    │(1)八十七│(1)嘉義市│(1)竊取被害人歐靜美所有，│該車嗣經被害人林│
  │    │七月間某│  忠孝路│  由被害人林文化使用，車│文化於匯款隔日，│
  │    │日      │  基督教│  牌號碼ＶＷ─七九八七號│在台南麻豆交流道│
  │    │        │  醫院旁│  自用小客車。          │附近尋獲。      │
  │    │        │  保齡球│                        │                │
  │十八│        │  館停車│                        │                │
  │    │        │  場    │                        │                │
  │    │        │        │                        │                │
  │    │(2)八十七│(2)以電話│(2)恐嚇被害人林文化，欲索│                │
  │    │年七月間│  方式  │  十三萬元，被害人林文化│                │
  │    │某日    │        │  即於當日匯入六萬元至指│                │
  │    │        │        │  定帳戶（帳號不詳）。  │                │
  ├──┼────┼────┼────────────┼────────┤
  │    │(1)八十七│(1)嘉義市│(1)竊取長立工業有限公司所│該車嗣經被害人林│
  │    │年八月、│  忠孝路│  有，被害人林長潤使用，│長潤於匯款當日，│
  │    │九月間某│  基督教│  車牌號碼ＨＰ─七一二七│在嘉義縣民雄鄉頭│
  │    │日      │  醫院停│  號自用小客車。        │橋工業區內尋獲。│
  │十九│        │  車場內│                        │                │
  │    │        │        │                        │                │
  │    │(2)八十七│(2)以電話│(2)恐嚇被害人林長潤，欲索│                │
  │    │年八月、│  方式  │  二十萬元，被害人林長潤│                │
  │    │九月間車│        │  即於當日匯入十五萬元至│                │
  │    │輛失竊後│        │  指定帳戶（帳號不詳）。│                │
  │    │二日    │        │                        │                │
  └──┴────┴────┴────────────┴────────┘


司法院資訊處製作；財團法人民間司法改革基金會備份。
